hr-HR: Status recepta: Bez recepta (OTC); Samo na recept; Ostalo
lt-LT: Recepto statusas: Nereceptinis (OTC); Tik pagal receptą; Kita
sl-SI: Status recepta: Brez recepta (OTC); Samo na recept; Drugo
fr: Prescription: En vente libre (OTC); Sur ordonnance uniquement; Autre
es: Estado de prescripción: De venta libre (OTC); Solo con receta; Otros
pt-PT: Status de prescrição: Sem receita médica (OTC); Apenas com receita; Outro
vi: Tình trạng kê đơn: Không kê đơn (OTC); Chỉ kê đơn; Khác
el: Κατάσταση συνταγογράφησης: Χωρίς συνταγή (OTC); Μόνο με συνταγή; Άλλο
da: Receptstatus: Håndkøb (OTC); Kun på recept; Andet
tr: Reçete durumu: Reçetesiz (OTC); Sadece reçeteli; Diğer
ru: Статус по рецепту: Безрецептурный (OTC); Только по рецепту; Другой
cs: Stav na předpis: Volně prodejné (OTC); Pouze na předpis; Jiné
nb: Reseptstatus: Reseptfritt (OTC); Kun resept; Annet
sv: Receptstatus: Receptfritt (OTC); Endast på recept; Övrigt
nl: Receptstatus: Zonder recept (OTC); Alleen op recept; Andere
de: Verschreibungsstatus: Rezeptfrei (OTC); Verschreibungspflichtig; Sonstiges
zh-CN: 处方状态: 非处方药 (OTC); 仅限处方药; 其他
ko: 처방 상태: 일반의약품(OTC); 처방전 필요; 기타
it: Stato di prescrizione: Da banco (OTC); Solo su prescrizione; Altro
th: สถานะใบสั่งยา: ยาที่ซื้อได้โดยไม่ต้องใช้ใบสั่งแพทย์ (OTC); ต้องมีใบสั่งแพทย์เท่านั้น; อื่นๆ
pt-BR: Status de prescrição: Venda livre (OTC); Somente com receita; Outro
pl: Dostępność na receptę: Bez recepty (OTC); Tylko na receptę; Inne
fi: Reseptistatus: Itsehoitovalmiste (OTC); Vain reseptillä; Muu
sk-SK: Stav výdaja na predpis: Voľnopredajné (OTC); Len na predpis; Iné
en: Prescription status: Over-the-counter (OTC); Prescription only; Other
ro-RO: Statutul rețetei: Fără prescripție medicală (OTC); Doar cu prescripție medicală; Altele
hu: Vényköteles státusz: Vény nélkül kapható (OTC); Csak vényre; Egyéb
zh-TW: 處方狀態: 非處方藥（OTC）; 僅限處方藥; 其他
bg-BG: Статус, свързан с рецепта: Без рецепта (OTC); Само с рецепта; Други
ja: 処方箋ステータス: 市販薬（OTC）; 処方箋のみ; その他